【裁判字號】    90,易,1008
【裁判日期】    900430
【裁判案由】    贓物
【裁判全文】
台灣台中地方法院刑事判決                          九十年度易字第一八號
    公  訴  人  臺灣台中地方法院檢察署檢察官
    被      告  甲○○
右列被告因贓物案件，經檢察官提起公訴（八十九年度偵字第一九五四七號），本院
判決如左：
    主  文
甲○○故買贓物，累犯，處有期徒刑月，如易科罰金，以佰元折算壹日。
    事  實
一、甲○○有偽造有價證券、多次違反麻醉藥品管理條例、竊盜、搶奪等多項前科，
    最近一次係於民國（下同）八十八年間因違反麻醉藥品管理條例案件，經臺灣臺
    北地方法院判處有期徒刑七月確定，於八十八年八月一日執行完畢，猶不知悔改
    ，其明知自稱「陳崇倫」之男子（真實姓名年籍不詳）所持有之西門子牌行動電
    話（手機序號0000000000000000號）係屬來源不明之贓物（經
    查，該行動電話係乙○○所有，於八十九年七月五日凌晨四時許於台中市○○路
    ○段住處遭不詳姓名之人所竊取），竟仍於八十九年七月五日上午九、十時許，
    在台中市○○路某不詳電動玩具店內，以新台幣（下同）一千五百元購買上開行
    動電話，再至台中市○○路○段二０八巷九弄四號五樓租處，放置000000
    0000號門號之晶片後，供自己和不知情之女友陳玉鳳撥打使用多次。嗣經乙
    ○○報案失竊，由警方調查通聯紀錄循線查獲。
二、案經台中市警察局移送臺灣臺中地方法院檢察署檢察官偵查起訴。
    理  由
一、訊據被告甲○○對於右揭時地購買上開行動電話之事實並不否認，惟矢口否認故
    買贓物犯行，辯稱：不知係屬贓物云云。惟查，被告故買贓物之事實，業據被告
    對右揭購買行動電話之事實坦承不諱，核與證人陳玉鳳所述相符，並據被害人乙
    ○○於警訊中供陳行動電話確遭失竊，係屬贓物等情無訛，並有遠傳電訊雙向通
    聯紀錄、東信電訊行動電話號碼資料查詢表附卷可稽，再查，被告於購買該行動
    電話之際，亦有懷疑係屬贓物等情，亦據被告自承在卷，再參以被告亦供稱該行
    動電話以一千五百元購入，市價約六、七千元等語，顯見被告應知該行動電話確
    係贓物無誤，是被告所辯，顯非可採。事證明確，被告右揭犯行堪以認定。
二、核被告所為係犯刑法第三百四十九條第二項之故買贓物罪。被告曾於八十八年間
    因違反麻醉藥品管理條例案件，經臺灣臺北地方法院判處有期徒刑七月確定，於
    八十八年八月一日執行完畢，有臺灣臺中地方法院檢察署刑案資料查註紀錄表在
    卷可佐，其於五年以內再犯本件有期徒刑以上之罪，為累犯，應依刑法第四十
    七條規定加重其刑。爰審酌被告素行不良，有諸多前科，猶不知悔改，暨其故買
    之贓物係行動電話一具，又其犯後坦承犯行等一切情狀，量處如主文所示之刑，
    並諭知易科罰金之折算標準。
三、又按行為後法律有變更者，適用裁判時之法律。但裁判前之法律有利於行為人者
    ，適用最有利於行為人之法律，刑法第二條第一項定有明文；查刑法業經修正，
    並經總統於九十年一月十日公布施行，於同年月十二日生效，被告所犯上開罪行
    ，依修正前刑法第四十一條之規定：「犯最重本刑為三年以下有期徒刑以下之刑
    之罪，而受六月以下有期徒刑或拘役之宣告，因身體、教育、職業、家庭之關係
    或其他正當事由，執行顯有困難者，得以一元以上三元以下折算一日，易科罰金
    。」而依修正後刑法第四十一條第一項前段規定：「犯最重本刑為五年以下有期
    徒刑以下之刑之罪，而受六個月以下有期徒刑或拘役之宣告，因身體、教育、職
    業、家庭之關係或其他正當事由，執行顯有困難者，得以一元以上三元以下折算
    一日，易科罰金。」是被告本件犯行經本院為六月以下有期徒刑、拘役之宣告，
    比較新舊法之適用結果，依修正前刑法之適用結果，則不得易科罰金，而依修正
    後刑法之適用結果，則得易科罰金，是以新法之適用結果較舊法有利於行為人，
    依刑法第二條第一項之規定，就被告本件宣告刑，依修正後刑法第四十一條第一
    項前段之規定，並諭知易科罰金之折算標準，附此敘明。
據上論斷，應依刑事訴訟法第二百九十九條第一項前段，刑法第三百四十九條第二項
、第四十七條、第二條第一項前段、修正後刑法第四十一條第一項前段，罰金罰鍰提
高標準條例第一條前段、第二條，判決如主文。
中      華      民      國    九十      年      四      月     三十     日
                                        臺灣臺中地方法院刑事第一庭
                                            法  官    黃  家  慧
右正本證明與原本無異。
如不服本判決，應於送達後十日內向本院提出上訴狀(須附繕本)，上訴於台灣高等
法院台中分院。
                                            書記官
中   華      民      國    九十      年      五      月     一       日
附錄論罪科刑法條
附錄本案所犯法條全文所犯法條：
刑法第三百四十九條第二項：
搬運、寄藏、故買贓物或為擔保者，處五年以下有期徒刑、拘役或科或併科一千元以
下罰金。


司法院資訊處製作；財團法人民間司法改革基金會備份。
